【裁判字號】    99,交聲,44
【裁判日期】    990507
【裁判案由】    違反道路交通管理處罰條例聲明異議
【裁判全文】
臺灣桃園地方法院刑事交通事件裁定      99年度交聲字第44號
原處分機關  交通部公路總局新竹區監理所中壢監理站
異  議  人
即受處分人  甲○○
上列受處分人因違反道路交通管理處罰條例案件，不服原處分機
關交通部公路總局新竹區監理所中壢監理站中華民國98年12月30
日壢監裁字第裁53-F00000000號處分（原舉發通知單號碼：苗縣
警交字第F00000000號），聲明異議，本院裁定如下：
    主  文
原處分撤銷。
甲○○汽車駕駛人，行車速度，超過規定之最高時速二十公里以
上四十公里以下，處罰鍰新臺幣壹仟捌佰元，並記違規點數壹點
。
    理  由
一、原處分意旨略以：異議人即受處分人（下稱異議人）甲○○
    於民國98年11月8 日8 時58分許，駕駛車牌號碼MR- 31號重
    型機車行經台三線116 公里處，經設置於該處之活動式雷達
    測速器自動拍攝採證，嗣由苗栗縣政府警察局保安警察隊警
    員檢視採證照片後，以違反道路交通管理處罰條例第40條「
    行車速限60公里，經測時速98公里，超速38公里（20公里以
    上未滿40公里）」之違規事由，於98年11月11日逕行掣單舉
    發，嗣異議人於應到案日期前（即98年12月18日）向原處分
    機關提出申訴，經原處分機關函請舉發單位即苗栗縣政府警
    察局保安警察隊調查結果，仍認受處分人有上開違規行為，
    原處分機關乃於98年12月30日依道路交通管理處罰條例第40
    條及違反道路交通管理事件統一裁罰基準表之規定，裁處受
    處分人罰鍰新臺幣（下同）1,800 元。
二、異議意旨略以：依警方之採證照片中，當時另有1 輛重型機
    車在伊車輛左前方，且舉證照片中黃色「＋」明顯偏於他車
    ，而伊印象中當日伊有被加速車輛超車，舉發顯有誤，舉發
    警員無法證明測得之數值確係異議人所駕駛，且採證照片第
    1 張儀器之「＋」中心是偏向他車，第2 張才是偏向伊的車
    輛，故伊不認為儀器是針對伊的車輛，為此聲明異議請求撤
    銷原處分云云。
三、按汽車駕駛人，行車速度，超過規定之最高時速，除有第43
    條第1 項第2 款情形外，處新臺幣（下同）1,200 元以上2,
    400 元以下罰鍰，並記違規點數1 點，道路交通管理處罰條
    例第40條前段、同條例第63條第1 項第1 款分別定有明文。
四、經查：
（一）異議人甲○○98年11月8 日8 時58分許，駕駛車牌號碼MR
      -31 號重型機車行經台三線116 公里處，為苗栗縣政府警
      察局保安警察隊警員舉發「於限速60公里路段以雷達測速
      器測得98公里，超速38公里」，有苗縣警交字第F0000000
      0 號號舉發違反道路交通管理事件通知單1 份附卷可稽（
      參見本院卷第6 頁）。
（二）異議人固不否認有於上揭時、地駕駛車牌號碼MR-31 號重
      型機車行經台三線116 公里處，為苗栗縣政府警察局保安
      警察隊警員舉發「於限速60公里路段以雷達測速器測得98
      公里，超速38公里」之違規事實，惟仍執前揭情詞置辯。
      然查：異議人於上揭時、地，行經前揭路段時，未依規定
      行車速度超過規定之最高速限等情，業據證人即舉發警員
      邱國錠及劉駿鋒於本院調查時結證稱：當天渠等是支援獅
      潭分駐所所執行之假日交通重型機車疏導勤務，因保安隊
      無雷達測速器，乃請求獅潭分駐所之謝金星警員配合取締
      ，當時是以儀器定點測速，該處限速是時速60公里，故若
      時速超過71公里時會加以取締，渠等將儀器架設在台三線
      116 公里處之路旁，並以三角架定點拍攝，若車輛通過該
      點超速，即會拍照，若同時有2 輛以上之車輛通過該點，
      該儀器仍可判定係何車超速，且該儀器針對同一輛車會連
      續拍照2 次，亦即會有2 張照片。此外，儀器會自動鎖定
      超速之車輛，而渠等是以黃色「＋」字型反射點作為判斷
      ，該雷射測速儀器係於98年10月23日檢定，有效期限為99
      年10月31日，且每月均會收回檢定等語（參見本院卷第19
      頁反面至第20頁反面），並提出採證照片2 張。觀之證人
      邱國錠所提出之採證照片2 張可知，其採證之時間點分別
      為98年11月8 日8 時58分48秒及98年11月8 日8 時58分51
      秒，車速分別為98km/h及104km/h ，且由證人當庭提出之
      第2 張照片可明確看出，他車已非在黃色「＋」字型反射
      點所涵射之範圍，此有舉發照片2 張在卷可稽。（參見本
      院卷第24頁），至異議人雖辯稱：採證照片第1 張儀器之
      「＋」中心是偏向他車，第2 張才是偏向伊的車輛，故伊
      不認為儀器是針對伊的車輛云云，然由前開證人之證述可
      知，若同時有2 輛以上之車輛通過該點，該儀器仍可判定
      係何車超速，且該儀器針對同一輛車會連續拍照2 次，亦
      即針對同一輛違規之車輛會有2 張照片，是異議人上開辯
      稱不足採信。又本件證人邱國錠及劉俊豐對於本件前開車
      輛行駛路徑及違規行為查獲過程等情，既已提出說明，且
      本身又屬執行公務警員，原受有行政懲處責任之監督，嗣
      到庭具結作證，更以刑事責任擔保證詞之真實性，復與異
      議人不相識，亦無嫌隙瓜葛，實無設詞攀誣或構陷異議人
      之必要，因認其舉發應無誤認之虞且證言係較異議人之辯
      解為可採。是證人邱國錠及劉俊豐既就整個舉發經過，陳
      述具體、清楚，並且經具結以擔保其證詞之真實性及憑信
      性，況其所述內容，亦有卷附採證照片2 張、經濟部標準
      檢驗局雷達測速儀檢定合格證書1 紙在卷可佐（參見本院
      卷第25頁），證詞自得採信。依證人邱國錠及劉俊豐所述
      ，並參酌卷附採證照片，足認於98年11月8 日8 時58 分
      許，異議人甲○○駕駛車牌號碼MR-31 號重型機車行經台
      三線116 公里處，確有「行車速限60公里，經測時速98公
      里，超速38公里（20公里以上未滿40公里）」之違規情事
      。
五、本件異議人確有在前揭時地駕駛重型機車因有行車速度超過
    規定之最高時速之違規行為，已如前述，從而原處分機關依
    道路交通管理處罰條例第40條規定，裁處異議人罰鍰1,800
    元，固非無見，惟漏未依道路交通管理處罰條例第63條第1
    項第1 款規定記違規點數1 點，尚有未合。本件異議人執詞
    提出異議，雖無理由，惟原處分既有上開可議之處，自應由
    本院撤銷原處分，並依修正前道路交通管理處罰條例第40條
    規定諭知裁處罰鍰1,800 元，及依道路交通管理處罰條例第
    63 條 第1 項第1 款規定記違規點數1 點。
六、據上論斷，應依道路交通管理處罰條例第87條第2 項，道路
    交通案件處理辦法第20條，裁定如主文。
中    華    民    國    99    年    5     月    7     日
                  交通法庭    法  官    石蕙慈
以上正本證明與原本無異。
如不服本裁定，應於裁定送達後5 日內向本院提出抗告狀。
                              書記官    陳亭竹
中    華    民    國    99    年    5     月    10    日

司法院資訊處製作；財團法人民間司法改革基金會備份。
